臺灣高等法院刑事判決
109年度金上訴字第50號
上  訴  人  臺灣士林地方檢察署檢察官
被      告  王芬芬



上列上訴人因被告違反期貨交易法等案件，不服臺灣士林地方法
院109年度金訴字第109號，中華民國109年8月17日第一審判決（
起訴案號：臺灣士林地方檢察署108年度調偵續字第42號、108年
度偵字第4421號、108年度調偵字第631號），提起上訴，本院判
決如下：
    主  文
上訴駁回。
    事實及理由
一、經本院審理結果，認原審以被告王芬芬犯刑法第339條第1項
    之詐欺取財罪，處有期徒刑4月及諭知易科罰金折算標準，
    緩刑3年，並應以原判決附表所示方式，向告訴人葉佳釧支
    付如該附表所示之損害賠償，核其認事用法及量刑均無不當
    ，應予維持，爰引用原審判決書記載之事實、證據及理由（
    如附件），並補充證據：被告於本院審理中之自白。
二、檢察官上訴意旨略以：被告詐騙金額非少，惡性非輕，且其
    於偵查及原審準備程序之初，猶否認犯行，難認犯後態度良
    好，原審僅判處有期徒刑4月並諭知緩刑，顯然過輕云云。
三、關於刑之量定，為求個案裁判之妥當性，法律賦予法院有裁
    量之權，其裁量權之行使，除應以行為人之責任為基礎，並
    審酌刑法第57條各款所列事項等一切情狀外，在法定刑度內
    ，酌量科刑，如無偏執一端，致明顯輕重失衡情形，不得遽
    指為不當或違法。查原審量刑時，已詳細斟酌被告不思循正
    當途徑獲利，為一己之私，利用告訴人之信賴，詐騙告訴人
    新臺幣（下同）30萬元；被告雖於偵查及原審準備程序之初
    否認犯行，但於原審審理中已坦承犯行不諱，並與告訴人達
    成調解（調解內容即為原判決附表所示之緩刑條件，被告同
    意自民國109年7月6日起，按月於每月10日前給付1萬元給告
    訴人，至清償30萬元完畢為止），賠償告訴人部分損失之犯
    後態度；被告自陳大學畢業，現任寵物公司顧問，月薪約1
    萬元，未婚、無子女，現與姪子同住，無須扶養任何人等智
    識程度及生活、經濟狀況；被告前無犯罪紀錄，告訴人於原
    審中亦表示被告已依調解內容給付2萬元，請原審依法判決
    之意見等一切情狀，量處上述之刑及諭知附條件緩刑，已詳
    為審酌刑法第57條各款所列情狀，具體說明其如何基於行為
    人責任基礎及客觀不法性所為量刑之根據及理由，核無濫用
    裁量權或輕重失衡情形，刑度尚稱妥適。再查被告迄今均有
    依前述調解及原判決所定緩刑條件履行對告訴人之損害賠償
    責任，告訴人於本院中亦表示被告目前確有依調解方案支付
    損害賠償，只要被告照調解方案履行，願意給被告緩刑機會
    、願意原諒被告等意見（本院卷第49、52頁），足認原審給
    予被告附條件緩刑之寬典，亦稱穩妥。綜上，檢察官上訴指
    摘原判決量刑過輕，並無理由，應予駁回。
據上論斷，應依刑事訴訟法第368、373條，判決如主文。
本案經檢察官周禹境提起公訴，檢察官黃士元到庭執行職務。
中　　華　　民　　國　　109 　年　　11　　月　　30　　日
                  刑事第二十四庭審判長法　官  陳德民
                                      法　官  葉力旗
                                      法　官  紀凱峰
以上正本證明與原本無異。
檢察官就期貨交易法第112條第5項第5款、證券投資信託及顧問
法第107條第1款不另為無罪諭知部分，如不服本判決，應於收受
送達後20日內向本院提出上訴書狀，惟須受刑事妥速審判法第9
條限制。其未敘述上訴之理由者，並得於提起上訴後20日內向本
院補提理由書（均須按他造當事人之人數附繕本）「切勿逕送上
級法院」。
其餘部分不得上訴。
刑事妥速審判法第9條：
除前條情形外，第二審法院維持第一審所為無罪判決，提起上訴
之理由，以下列事項為限：
一、判決所適用之法令牴觸憲法。
二、判決違背司法院解釋。
三、判決違背判例。
刑事訴訟法第377條至第379條、第393條第1款之規定，於前項案
件之審理，不適用之。
                                      書記官  嚴昌榮
中　　華　　民　　國　　109 　年　　11　　月　　30　　日